最　高　行　政　法　院　裁　定
                                     100年度裁字第1591號
抗  告  人　昶亮實業有限公司
代　表　人　沈麗梅
上列抗告人因與相對人內政部消防署間政府採購法事件，對於中
華民國100年2月17日臺北高等行政法院99年度訴字第1578號裁定
，提起抗告，本院裁定如下︰
　　主  文
抗告駁回。
抗告訴訟費用由抗告人負擔。
　　理  由
一、按抗告法院認抗告為不合法或無理由者，應為駁回抗告之裁
    定。
二、本件原裁定以：抗告人起訴狀載之訴之聲明未明確表明訴訟
    類型及請求法院應為如何之具體判決，其事實及理由亦未表
    明請求法院為如何之判決，尚難認已表明訴訟標的及其原因
    事實，自不符起訴程式。且抗告人並未參與系爭採購案投標
    ，有決標紀錄可稽，參以抗告人狀載為「符公共利益」而起
    訴，則抗告人究何公法上權利或利益受到損害，得提起行政
    訴訟亦有未明；又起訴當時系爭採購案已經決標執行，履行
    期限至99年底，亦經執行，則抗告人有無提起撤銷訴訟之實
    益或應提起確認訴訟之實益？均有未明，原審法院無從審酌
    ，經訂期行準備程序，惟抗告人經合法通知，二次庭期均無
    正當理由而未到庭，亦有送達證明在卷可憑。復經原審法院
    審判長定期命抗告人補正「起訴之聲明、訴訟標的及其原因
    事實。」雖抗告人於期限內具狀補正，惟核其狀載所述或為
    批評相對人之作業程序，或為請求調查事項，並未明確表明
    法院應為如何之具體判決，是以抗告人並未補正訴之聲明、
    訴訟標的及其原因事實，應認其起訴程式於法不合等語，乃
    駁回抗告人之訴。
三、抗告意旨略謂：抗告人已於99年10月22日具狀補正訴之聲明
    、明確表明事實，惟原裁定竟認並未明確表明法院應為如何
    之具體判決，應認其起訴程式於法不合等語，有不符公共利
    益、違反誠信原則、違反行政程序法之情事及其執行有偏頗
    之虞；原裁定未詳查證據及斟酌全部意旨，竟認抗告人欠缺
    權利或利益保護之必要，顯有偏袒相對人之虞；並請求就本
    案之背景資料予以調查云云，求為廢棄原裁定。
四、按「起訴，應以訴狀表明下列各款事項，提出於行政法院為
    之：一、當事人。二、起訴之聲明。三、訴訟標的及其原因
    事實。」「當事人書狀，除別有規定外，應記載下列各款事
    項：……四、應為之聲明。五、事實上及法律上之陳述。…
    …」「原告之訴，有下列各款情形之一者，行政法院應以裁
    定駁回之。但其情形可以補正者，審判長應定期間先命補正
    ：……十、起訴不合程式或不備其他要件者。」行政訴訟法
    第105條第1項、第57條、第107條第1項第10款定有明文。經
    查，原裁定以抗告人起訴狀，未表明訴之聲明、訴訟標的及
    其原因事實等事項，經原審法院審判長以裁定命於7日內補
    正，該裁定已於99年10月19日送達於抗告人，抗告人雖於99
    年10月22日向原審法院具狀補正訴之聲明，惟核其狀載所述
    或為批評相對人之作業程序，或為請求調查事項，並未明確
    表明法院應為如何之具體判決，是以抗告人並未補正訴之聲
    明、訴訟標的及其原因事實，應認其起訴程式不合法，經核
    並無不合，抗告意旨仍爭執原裁定所為論斷或駁斥其主張之
    理由，泛言原裁定不合法或無理由，自難認有理由，應予駁
    回。
五、據上論結，本件抗告為無理由。依行政訴訟法第104條、民
    事訴訟法第95條、第78條，裁定如主文。
中　　華　　民　　國　　100　 年　　6　　 月　　30　　日
                    最高行政法院第六庭
                        審判長法官　黃　合　文
                              法官　鄭　忠　仁
                              法官　劉　介　中
                              法官　帥　嘉　寶
                              法官　陳　鴻　斌

以  上  正  本  證  明  與  原  本  無  異
中　　華　　民　　國　　100　 年　　7　　 月　　1　　 日
　　　　　　　　　　　　　　　書記官　張　雅　琴